臺灣高等法院臺南分院刑事裁定　　　　　　九十一年度交抗字第一四九號　　　Ｇ
　　　抗　告　人
　　　即受處分人　甲　○　○
右列抗告人即受處分人因違反道路交通管理處罰條例案件，不服臺灣嘉義地方法院中
華民國九十一年十月十一日裁定（九十一年度交聲字第一四號）提起抗告，本院裁
定如左：
      主      文
抗告駁回。
      理      由
一、本件抗告意旨略以：嘉義縣東石鄉港墘村十一號有居住抗告人即受處分人甲○○
    （下稱抗告人）的二哥陳國招及媽媽陳，怎可說查無此人？且抗告人並未收到
    違規照片或其他證明文件，請求撤銷原裁定云云。
二、按汽車駕駛人，行經有燈光號誌管制之交岔路口闖紅燈者，處新臺幣一千八百元
    以上五千四百元以下罰鍰，道路交通管理處罰條例第五十三條定有明文。次按處
    理違反道路交通管理事件，有關文書送達之程序，依行政程序法之規定，違反道
    路交通管理事件統一裁罰基準及處理細則第五條定有明文。再按對於當事人之送
    達，有下列各款情形之一者，行政機關得依申請，准為公示送達︰(一)應為送達之
    處所不明者。有前項所列各款之情形而無人為公示送達之申請者，行政機關為避
    免行政程序遲延，認為有必要時，得依職權命為公示送達，行政程序法第七十八
    條第一項第一款、第三項亦定有明文。
三、經查：
（一）本件抗告人甲○○於民國（下同）九十年七月二十三日十一時四十四分許，其
      所有之ＴＬ─七六六五號自小客車，因行駛在台一線土庫路口，於該有燈光號
      誌管制之交岔路口闖紅燈（紅燈右轉），經科學儀器判讀由交通警察隊認違反
      道路交通管理處罰條例第五十三條之規定而製發違規通知單，並按抗告人所有
      上開車輛之車籍登記地址「嘉義縣東石鄉港墘村十一鄰港墘十一號」寄送該通
      知單通知抗告人，抗告人所有之前開自小客車之違規行為並有照片二紙附於原
      審卷可佐（見原審卷第十頁、第十七頁附件），且抗告意旨內容亦不爭執上開
      違規事實，足認舉發機關所認抗告人之違規行為應係實在，是舉發機關即交通
      警察隊依法舉發並製作交通事件通知單（Ｍ00000000號），足信屬實
      。
（二）又舉發機關將上開違規通知單寄送與抗告人於監理所所登錄之車籍地址後「查
      無此人」，此有台南縣警察局交通隊違規通知單因郵寄無法送達清冊一紙可佐
      （原審卷第九頁、第十六頁）。按車輛所有人於車輛監理機關所為車籍資料車
      主地址之登記乃係供作行政管理或違規通知寄送之處所依據，本件舉發機關依
      據該登記地址寄發通知單結果為「查無此人」，顯見抗告人之應受送達處所乃
      呈不明之狀態，揆諸前揭法文規定，行政機關（即台南縣警察局）自得依申請
      准為公示送達，此有交通部公路總局嘉義區監理所九一年嘉監裁字第零四九一
      八號函附卷可查（原審卷第九頁、十七頁）。本件舉發機關既已依照抗告人於
      監理機關所登記之車籍地址寄送通知單，因未能現實送達交付與抗告人，而依
      法予以公示送達並於九十年十一月八日張貼公告後，已逾二十日之期間發生送
      達效力（見原審卷第七頁），抗告人因未遵守【違反道路交通管理事件統一裁
      罰標準及處理細則】所附標準表所定到案期限三十日內繳清罰鍰，裁決機關因
      而依法裁處抗告人「罰鍰新台幣五千四百元」乙情，於法並無不合。
（三）原審交通法庭以抗告人確有前開違規之事實，而舉發機關既係依據抗告人所有
      上開車輛在監理機關之登錄地址寄送違規通知單，其無法收到通知單之風險自
      應由抗告人負擔，認原裁定機關所為之裁罰處分並無不當，駁回抗告人在原審
      之異議，本院核其認事用法俱無不合。抗告意旨仍執前詞，空言辯解違規通知
      單寄送之處所「嘉義縣東石鄉港墘村十一號」尚有居住抗告人的二哥陳國招及
      媽媽陳云云，惟未提出任何證據以供本院調查審酌，其指摘原裁定不當，為
      無理由，應予駁回。
四、據上論斷，應依道路交通案件處理辦法第二十六條，刑事訴訟法第四百十二條，
    裁定如主文。
中    華    民    國      九十一      年      十一      月      二十二  日
                                  臺灣高等法院臺南分院刑事第三庭
                                      審判長法官  黃    崑    宗
                                            法官  林    勝    木
                                            法官  莊    俊    華
右正本證明與原本無異。
不得再抗告。
                                      法院書記官  廖    明    娟
中    華    民    國      九十一      年      十一      月      二十五  日
